臺灣士林地方法院民事判決　　　　　　　93年度簡上字第39號
上　訴　人　丁○○
被 上訴 人　公信力企業有限公司
法定代理人　乙○○
訴訟代理人　甲○○
當事人間請求給付票款事件，上訴人對於中華民國93年2月10日
本院士林簡易庭92年度士簡字第1425號第一審判決提起上訴，本
院於94年1月19日言詞辯論終結，判決如下：
    主  文
上訴駁回。
第二審訴訟費用由上訴人負擔。
    事實及理由
一、被上訴人主張：被上訴人持有由上訴人簽發，票載發票日民
    國92年9 月7 日，票面金額新台幣（下同）350,000 元，付
    款人彰化銀行三重埔分行，票號PA0000000 號之支票一紙（
    下稱系爭支票），屆期提示不獲兌現，爰依票據法律關係，
    訴請上訴人給付票款350,000 元，及自92年9 月10日起，至
    清償日止，按週年利率百分之6 計算之利息等語。並聲明：
    駁回上訴。
二、上訴人辯稱：被上訴人為討債公司，不可能於票載發票日期
    前受讓系爭支票，應係於退票後取得系爭票據，被上訴人於
    到期日後始受讓取得系爭支票，應不得享有票據權利，或不
    得享有優於前手之權利，又上訴人係為給付得標會員賴素真
    會款1,450,000 萬元，而簽發包括系爭支票在內之四張遠期
    支票交付訴外人賴素真，此四張支票票面額分別為450,000
    元、450,000 元、350,000 元、200,000 元，其中一張450,
    000 元支票已如期兌現，惟因上訴人所經營之生意嗣遭SARS
    疾病影響而倒閉，致無力清償其餘三張支票票款，訴外人賴
    素真不願協商解決方案，並於不詳時間，將另紙450,000 元
    之支票及系爭支票轉讓交付給被上訴人，被上訴人多次持票
    以恐嚇手段向上訴人索債，兩造嗣於92年7 月9 日達成協議
    ，關於450,000 萬元之支票部分，兩造同意以被告之貨品抵
    償，至其餘所欠550,000 元會款部分（包括系爭350,000 元
    之票款），兩造則同意由上訴人將其持有訴外人丙○○所簽
    發面額共計580,000 元之支票二張轉讓交付被上訴人作為清
    償之用，因此，系爭350,000 元票款業已清償完畢，被上訴
    人不得再持系爭支票重複向上訴人請求票款等語。並聲明：
    (一)廢棄原判決。(二)駁回上訴人在第一審之訴及假執行之聲請
    。
三、兩造不爭執：系爭支票之真正。
四、本院之心證：
  (一)上訴人主張被上訴人係於系爭支票提示退票後，始自賴素真
    處取得系爭支票云云，然據被上訴人提出其土地銀行中和分
    行活儲帳號000000000000號存摺影本所載，系爭支票係於92
    年9 月8 日存入該行提示，並於92年9 月9 日退票，核與系
    爭支票提示背書與退票理由單之記載相符，應認上訴人之主
    張，並非可採。況按票據法第41條第1項所謂到期日後之背
    書，僅有通常債權轉讓之效力，係指期後背書所移轉者，僅
    為該票據之債權，無票據法上擔保效力，亦無抗辯限制之效
    力，與民法上一般債權讓與之效力相同，人的抗辯並不因讓
    與而中斷，票據債務人仍得以所得對抗執票人前手之事由對
    抗執票人而已，非謂執票人因此不得享有票據上之權利，最
    高法院72年台上字第1158號判決著有明文，查上訴人從未提
    出對被上訴人之前手賴素真有何抗辯權，縱認被上訴人係期
    後取得票據，參照上開判決意旨，亦無從認為上訴人有何權
    利得以對抗被上訴人。
  (二)至於上訴人辯稱：經伊將訴外人丙○○所簽發面額共計580,
    000 元之支票二張交付被上訴人，業已清償系爭支票票款完
    畢等情，固提出契約書一件為證。然被上訴人則稱該契約係
    上訴人與乙○○即聯邦應收帳款徵信社所簽，與伊無關，且
    該丙○○之支票經追討並未受償，故無從抵償系爭支票票款
    等語。經查，該發票人丙○○面額共580,000 元之支票正本
    二張，業據乙○○當庭退還上訴人，足見被上訴人陳稱並未
    自丙○○收得票款等情，尚屬可採，應認上訴人主張已以丙
    ○○之支票抵償系爭支票票款乙節，並非事實。又上訴人業
    已取回發票人丙○○前揭二張支票，故無再予傳訊證人丙○
    ○之必要，附此敘明。
  (三)至於上訴人指責被上訴人於持票討債時使用恐嚇等非法手段
    等情，然此與系爭支票票款債權前於上訴人簽發予賴素貞時
    業已有效成立無關，亦與上訴人應負系爭支票之票款債務無
    關，果若被上訴人確有使用不法手段求償之事實，上訴人應
    循刑事訴追程序追究其刑責，惟尚非得據以免除自己系爭支
    票之債務，亦此敘明。
四、按在票據上簽名者，依票上所載文義負責，發票人應照支票
    文義擔保支票之支付，又執票人向支票債務人行使追索權時
    ，得請求自為付款提示日起之利息，如無約定利率者，依年
    利六釐計算，票據法第5 條第1 項、第126 條、第133 條分
    別規定甚明。從而，被上訴人依據票據法律關係，請求上訴
    人給付票款350,000 元，及自付款提示日後之92年9 月10日
    起至清償日止，按週年利率百分之6 計算之利息，為有理由
    ，應予准許，原審據以判決被上訴人勝訴及准予假執行，並
    無違誤，上訴人指摘原判決有所不當，並無理由，應予駁回
    。
五、據上論結，本件上訴為無理由，依民事訴訟法第436 條之1
    第3項 、第449 條第1 項、第78條，判決如主文。
中　　華　　民　　國　　94　　年　　2 　　月　　2 　　日
                  民事第一庭  審判長法  官  黃小瑩
                                    法  官  陳靜芬
                                    法  官  高愈杰
以上正本證明與原本無異。
本判決不得上訴。
中　　華　　民　　國　　94　　年　　2 　　月　  4   　日
                                    書記官  黃瑞華
